臺灣板橋地方法院民事判決　　　　　　100年度重訴字第211號
原　　　告　　臺灣中小企業銀行股份有限公司
法定代理人　　羅澤成
訴訟代理人　　邱奕修
被　　　告　　鴻菲實業有限公司
兼上一人
法定代理人　　張之
被　　　告　　王台賢
　　　　　　　王台建
上列當事人間請求返還消費借貸款事件，經本院於民國100 年8
月29日言詞辯論終結，判決如下：
    主  文
被告應連帶給付原告新臺幣壹佰肆拾壹萬柒仟伍佰捌拾貳元，及
自民國一百年四月三十日起至清償日止，按年息百分之三計算之
利息，並自民國一百年五月一日起至清償日止，其逾期在六個月
以內者，按上開利率百分之十，逾期超過六個月以上者，就超過
部分，按上開利率百分之二十計算之違約金。
被告應連帶給付原告新臺幣柒佰壹拾萬陸仟壹佰貳拾元，及如附
表一所示之利息、違約金。
被告鴻菲實業有限公司、張之、王台賢應連帶給付原告新臺幣
貳拾陸萬參仟肆佰貳拾捌元，及其中新臺幣貳拾伍萬捌仟玖佰捌
拾陸元自民國一百年六月二日起至清償日止，按年息百分之十七
點三六計算之利息。
訴訟費用由被告連帶負擔。
   事實及理由
一、程序方面：
  (一)按訴狀送達後，原告不得將原訴變更或追加他訴。但不甚礙
    被告之防禦及訴訟之終結者，不在此限，民事訴訟法第255
    條第1 項第7 款定有明文可參。查本件原告起訴時，原係主
    張本於消費借貸及連帶保證之關係，請求(1)被告應連帶給付
    新臺幣（下同）1,417,582 元及自民國100 年4 月30日起算
    之利息，並自100 年5 月1 日起算之違約金；(2)被告應連帶
    給付原告7,106,120 元，及如附表一所示之利息、違約金。
    嗣於100 年6 月30日復本於信用卡使用契約及連帶保證之法
    律關係，追加請求被告鴻菲實業有限公司（下稱鴻菲公司）
    、張之、王台賢應連帶給付263,428 元，及其中258,986
    元自100 年6 月2 日起算之利息。核此一訴之追加既係原告
    於本院第一次開庭審理前所為，堪認應不甚礙被告之防禦及
    訴訟之終結，是依上說明，並不在禁止之列，自應准許，合
    先敘明。
  (二)本件被告均未於言詞辯論期日到場，核皆無民事訴訟法第38
    6 條所列各款情形，爰依原告之聲請，由其一造辯論而為判
    決。
二、原告起訴主張：
  (一)緣被告鴻菲公司前於100 年1 月間以被告張之、王台賢、
    王台建為連帶保證人，向原告借款2,000,000 元，借款期間
    為自100 年1 月31日起至100 年11月30日止，利息按原告之
    2 年期定期儲蓄存款機動利率加年利率1.5 ％計算，嗣後應
    隨2 年期定期儲蓄存款機動利率調整而調整，並自調整日起
    ，改按調整後之年利率計算（按本件逾期時之2 年期定期儲
    蓄存款機動利率為1.5 ％），暨自實際撥款日起，本金按月
    平均攤還，利息按月計付，第1 次繳款日為100 年2 月28日
    ，嗣後繳款日為每月31日。如有逾期償還時，除按約定利率
    計付遲延利息外，並按借款總餘額，自應償付日起，其逾期
    在6 個月以內者，按上開利率10％，逾期超過6 個月以上者
    ，就超過部分，按上開利率20％加計違約金。詎料，被告鴻
    菲公司自100 年4 月30日起即未依約償還，現尚積欠原告1,
    417,582 元，及自100 年4 月30日起算之利息，並自100 年
    5 月1 日起算之違約金。
  (二)被告鴻菲公司另亦於100 年1 月間以被告張之、王台賢、
    王台建為連帶保證人，向原告申請國內信用狀融資貸款，額
    度為8,000,000 元，額度動用期間為自100 年2 月9 日起至
    101 年2 月9 日止，每筆借款期間最長不得超過6 個月，利
    息亦按原告之2 年期定期儲蓄存款機動利率加年利率2.57％
    計算，嗣後應隨2 年期定期儲蓄存款機動利率調整而調整，
    並自調整日起，改按調整後之年利率計算（按本件逾期時之
    2 年期定期儲蓄存款機動利率亦為1.5 ％）。嗣被告鴻菲公
    司據以向原告借款3 筆，其中第1 筆借款日為100 年2 月23
    日，借款金額為6,490,000 元；第2 筆借款日為100 年3 月
    7 日，借款金額為1,070,000 元；第3 筆借款日為100 年4
    月15日，借款金額為440,000 元。詎料，被告鴻菲公司自10
    0 年4 月7 日起即未依約償還，共計積欠原告7,106,120 元
    ，及如附表一所示之利息、違約金。
  (三)被告鴻菲公司復於100 年1 月28日邀同被告張之、王台賢
    為連帶保證人，向原告申請商務信用卡，而經原告核發商務
    信用卡卡號為0000-0000-0000-0000 、0000-0000-0000-000
    0 之商務信用卡分別供被告張之、王台賢持有使用，簽帳
    消費額度均為200,000 元，且當期之應付帳款，被告鴻菲公
    司應於每月15日前全數繳付，抑或繳納最低應繳金額，如未
    於約定期限繳納最低應繳金額或遲延繳納者，應自當期結帳
    日（每月1 日）次日起至清償日止，按年息17.36 ％計收利
    息。詎料，被告鴻菲公司自100 年6 月1 日起即未依約還款
    ，現仍積欠原告263,428 元，及其中258,986 元自100 年6
    月2 日起算之利息。另依商務信用卡約定條款第3 條約定，
    被告鴻菲實業有限公司與被告張之、王台賢就各別使用商
    務卡所生應付帳款須互負連帶清償責任。
  (四)以上債務被告鴻菲公司均尚未清償，則依兩造所簽立之授信
    約定書第15條約定，其債務即應視為全部到期；又被告張
    之、王台賢、王台建既為上開債務之連帶保證人，依法自應
    連帶負責。為此，爰依消費借貸、信用卡使用契約及連帶保
    證之法律關係，提起本件訴訟等語，並聲明求為判決：如主
    文第1 、2 、3 項所示（見本院卷第60頁反面）。
三、被告鴻菲公司、張之、王台賢、王台建經合法通知，均未
    於言詞辯論期日到場，亦皆未提出書狀作何聲明或陳述。
四、原告主張之前揭事實，業據提出與陳述相符之借據、授信約
    定書、綜合授信契約書、授信動用申請書暨借據、電腦查詢
    單、利率變動表、商務卡申請書、信用卡保證書暨約定條款
    、信用卡消費總額暨明細表等件在卷為證（見本院卷第7 頁
    至第31頁、第48頁至第55頁）。而被告對原告所主張之事實
    ，經合法通知，既均未於言詞辯論期日到場爭執，復皆未提
    出任何書狀答辯以供本院斟酌，是原告上開主張之事實，自
    均堪信為真實。
五、從而，原告依據消費借貸、信用卡使用契約及連帶保證之法
    律關係，請求(一)被告應連帶給付原告1,417,582 元及自100
    年4 月30日起至清償日止，按年息百分之3 計算之利息，並
    自100 年5 月1 日起至清償日止，其逾期在6 個月以內者，
    按上開利率百分之10，逾期超過6 個月以上者，就超過部分
    ，按上開利率百分之20計算之違約金；(二)被告應連帶給付原
    告7,106,120 元，及如附表一所示之利息、違約金；(三)被告
    鴻菲公司、王台賢、張之應連帶給付原告263,428 元，及
    其中258,986 元自100 年6 月2 日起至清償日止，按年息百
    分之17.36 計算之利息，於法均屬有據，應予准許。
六、結論：本件原告之訴為有理由，依民事訴訟法第385 條第1
    項前段、第85條第2 項，判決如主文。
中    華    民    國   100    年    9     月    19    日
                  民事第一庭    法  官  黃若美
以上正本係照原本作成
如對本判決上訴，須於判決送達後20日內向本院提出上訴狀。如
委任律師提起上訴者，應一併繳納上訴審裁判費。
中    華    民    國   100    年    9     月    19    日
                                書記官  高偉庭